臺灣臺中地方法院刑事判決
110年度交易字第1939號
公  訴  人   臺灣臺中地方檢察署檢察官
被      告   蘇雅生




上列被告因公共危險案件，經檢察官提起公訴（110年度偵字第3
9196號），本院判決如下：
    主    文
蘇雅生吐氣所含酒精濃度達每公升零點二五毫克以上而駕駛動力
交通工具，累犯，處有期徒刑玖月。
    犯罪事實
一、蘇雅生於民國000年0月00日14時30分許，在臺中市○○區○○路
    000巷00號小吃店飲用啤酒後，仍於同日16時20分許，基於
    酒後駕駛動力交通工具之犯意，騎乘車號000-000號普通重
    型機車上路。嗣於同日16時24分許（起訴書誤載為15時49分
    許），行經臺中市○○區○○路000巷00號前（起訴書誤載為75號
    前），不慎自摔，並造成後座乘客彭國昌受有左手手背、右
    手手肘、左膝膝蓋擦傷等傷害（彭國昌受傷部分，蘇雅生所
    涉過失傷害罪嫌，未據告訴），經警獲報到場處理，並於同
    日17時30分許，測得蘇雅生吐氣所含酒精濃度達每公升0.92毫
    克，始悉上情。
二、案經臺中市政府警察局豐原分局報告臺灣臺中地方檢察署檢
    察官偵查起訴。
    理    由
一、證據能力部分：
　　按被告以外之人於審判外之言詞或書面陳述，除法律有規定
    者外，不得作為證據；被告以外之人於審判外之陳述，雖不
    符合刑事訴訟法第159條之1至第159條之4之規定，但經當事
    人於審判程序同意作為證據，法院審酌該言詞陳述或書面陳
    述作成時之情況，認為適當者，亦得為證據。當事人、代理
    人或辯護人於法院調查證據時，知有第159條第1項不得為證
    據之情形，而未於言詞辯論終結前聲明異議者，視為有前項
    之同意，刑事訴訟法第159條第1項、第159條之5定有明文。
    查本件判決認定犯罪事實所引用之被告蘇雅生以外之人於審
    判外之陳述，公訴人及被告迄至言詞辯論終結前均未聲明異
    議，且經本院審酌該等證據資料製作時之情況，並無違法不
    當及證明力明顯過低之瑕疵，堪認作為證據應屬適當，依上
    開規定，均具有證據能力。至於不具供述性之非供述證據，
    並無傳聞法則之適用，該等證據既無證據證明係公務員違背
    法定程序所取得，復經本院踐行調查證據程序，且與本案具
    有關聯性，亦均有證據能力。
二、認定犯罪事實之證據及理由：
　　上揭犯罪事實，業據被告蘇雅生於警詢與本院審理時坦承不諱（見偵卷第29至35頁，本院卷第225、227頁），並有員警職務報告、臺中市政府警察局交通事故當事人酒精測定紀錄表、道路交通事故現場圖、道路交通事故調查報告表㈠㈡、現場照片6張、監視器影像擷圖照片6張、臺中市政府警察局豐原分局取締酒後駕車案件檢核表、交通事故補充資料表、酒駕源頭管制分析表、車輛詳細資料報表、證號查詢機車駕駛人、臺中市政府警察局舉發違反道路交通管理事件通知單2張影本等資料在卷可稽（見偵卷第27、45、47、49至51、53至57、59至63、65至67、73、75、91、93、81頁），上開補強證據足以擔保被告前開任意性自白之真實性，核與事實相符，本件事證明確，被告犯行堪以認定，應依法論科。
三、核被告所為，係犯刑法第185條之3第1項第1款之吐氣所含酒
    精濃度達每公升0.25毫克以上而駕駛動力交通工具罪。
四、查被告前於107年間因酒後駕駛公共危險案件，經本院以107
    年度交易字第428號判決判處有期徒刑8月確定，於107年8月
    20日入監，108年3月4日徒刑執行完畢等情，有上開案件判
    決、臺灣高等法院被告前案紀錄表在卷可查。被告於徒刑執
    行完畢後，5年以內故意再犯本案有期徒刑以上之罪，本院
    審酌被告所犯前罪與本案犯罪，均屬於故意犯罪類型，且均
    係酒後駕駛公共危險案件，顯見前案有期徒刑執行並無顯著
    成效，被告對於刑罰之反應力薄弱，仍應適用累犯規定予以
    加重，不致生被告所受之刑罰超過其所應負擔罪責，導致其
    人身自由因此遭受過苛之侵害，而有不符憲法罪刑相當原則
    ，進而牴觸憲法第23條比例原則情形，予以加重最低本刑並
    無罪刑不相當之情事，爰依刑法第47條第1項之規定加重其
    刑。
五、爰以行為人之責任為基礎，審酌被告明知酒精成分對人之意
    識能力具有不良影響，酒後騎乘機車對一般往來之公眾及駕
    駛人自身皆具有高度危險性，既漠視自己安危，尤枉顧公眾
    安全，而於服用酒類後，其呼氣酒精濃度達每公升0.92毫克
    ，已處於不能安全駕駛動力交通工具之狀態仍騎乘機車並搭
    載友人，嚴重危害行車安全；惟慮被告犯後坦承酒後騎車，
    態度尚可，兼衡被告自述國小肄業之教育程度、父母親均已
    過世、離婚、無子女、以前從事外包工作、現身體不好無工
    作、靠朋友幫助生活等語（見本院卷第228頁），暨其犯罪
    動機、目的、手段、犯罪所生之危害等一切情狀，量處如主
    文所示之刑。
據上論斷，應依刑事訴訟法第299條第1項前段，刑法第185條之3
第1項第1款、第47條第1項，刑法施行法第1條之1第1項，判決如
主文。
本案經檢察官詹益昌提起公訴，檢察官蔣得龍到庭執行職務。
中　　華　　民　　國　　111 　年　　8 　　月　　22　　日
                  刑事第九庭    法  官  彭國能
以上正本證明與原本無異。
如不服本判決應於收受判決後20日內向本院提出上訴書狀，並應
敘述具體理由；其未敘述上訴理由者，應於上訴期間屆滿後20日
內向本院補提理由書（均須按他造當事人之人數附繕本）「切勿
逕送上級法院」。
                                書記官  陳宇萱
中　　華　　民　　國　　111 　年　　8 　　月　　22　　日
附錄論罪科刑所犯法條
中華民國刑法第185條之3第1項第1款
駕駛動力交通工具而有下列情形之一者，處3年以下有期徒刑，
得併科30萬元以下罰金：
一、吐氣所含酒精濃度達每公升零點二五毫克或血液中酒精濃度
    達百分之零點零五以上。